---
title: "Proyecto_"
author: "Melina"
date: "6/12/2020"
output: html_document
---

```{r setup, include=FALSE}
knitr::opts_chunk$set(echo = TRUE)
```

*1. Cargo librerias. *
```{r}
library(tidyverse)
library(sf)
library(viridis)
library(plotly)
library(ggplot2)
library(ggmap)
library(leaflet)
library(htmlwidgets)
library(viridisLite)
library(data.table)
library(gganimate)
library(gifski)
library(modeest)
library(hrbrthemes)
library(patchwork)
library(spatialEco)
library(rgeos)
library(highcharter)
library(rgdal)

```


*2. Cargo datos.*
###Barrios populares###
#Capa que contiene el registro de los denominados barrios populares de la Ciudad Autonoma de Buenos Aires. Dichos barrios son considerados las zonas precarias y vulnerables.
#Fecha de actualización: 2020.
###Comunas###
#Fecha de actualización: 2020.
#Información geográfica de la locación (perímetro y área) de las comunas de la Ciudad establecidas a partir de la Ley Orgánica de Comunas (Ley Nº 1777/2005). Fuente EAH (Buenos Aires Data-GCBA).
```{r}

barrios_populares <- st_read("https://cdn.buenosaires.gob.ar/datosabiertos/datasets/desarrollo-humano-y-habitat/barrios-populares/barrios_populares_badata_WGS84.geojson")
comunas <- st_read("https://cdn.buenosaires.gob.ar/datosabiertos/datasets/comunas/CABA_comunas.geojson")

```




*3.Consulta de datos.*
```{r}

str(barrios_populares)

colnames(barrios_populares)

st_crs(barrios_populares)
```

*4.Indago en variable tipo de asentamiento.*
```{r}
unique(barrios_populares$TIPO_ASENT)

```

*5.Creo nueva variable donde codifico tipo de asentamiento.*
Me permite tener variable numeric de tipo de asentamiento, lo que facilita el ploteo y el análisis.
```{r}
barrios_populares <- barrios_populares %>%
  mutate(asentamiento = case_when(TIPO_ASENT == "Asentamientos precarios" ~ "6",
                                  TIPO_ASENT == "Villas" ~ "5",
                                  TIPO_ASENT == "Nùcleos Habitacionales Transitorios" ~ "4",
                                  TIPO_ASENT == "Conjunto Habitacional" ~ "3",
                                  TIPO_ASENT == "Barrios municipales" ~ "2",
                                  TIPO_ASENT == "Barrio Urbanizado" ~ "1"))

barrios_populares$asentamiento <- as.numeric(barrios_populares$asentamiento)

colnames(barrios_populares)

unique(barrios_populares$asentamiento)
```

*6. Indago variable en sus medidas de posición.*
~Distribución sesgada (mediana vs media), por peso de barrios municipales (2).
~Moda: Villas. 
```{r}

table(barrios_populares$asentamiento)

summary(barrios_populares$asentamiento)

mfv(barrios_populares$asentamiento, na_rm = T)

```

*7.Creo pequenio df con valores porcentuales de cada tipo de asentamiento*
°Valores con mayor presencia:
#38% Barrios municipales (2)
#44% Villas (5)
```{r}
table(barrios_populares$asentamiento)

proporcion_asentamiento <- read.table(text = "tipo freq
  Barrio_Urbanizado 31
  Barrios_municipales 365
  Conjunto_Habitacional 25
  Núcleos_Habitacionales_Transitorios 58
  Villas 427
  Asentamientos_precarios 60", 
                        header =TRUE)
proporcion_asentamiento$prob <- prop.table(proporcion_asentamiento$freq)


proporcion_asentamiento <- proporcion_asentamiento %>%
  rename("Tipo_asentamiento" = "tipo",
         "Cantidad" = "freq",
         "Proporción" = "prob")



view(proporcion_asentamiento)
```


*8.Me quedo con las variables que interesan acerca de los barrios populares.*
```{r}

#barrios populares

colnames(barrios_populares)

barrios_populares<-barrios_populares[,c(1,2,3, 4, 9, 11, 12)]

view(barrios_populares)

```


*9.Me quedo con las variables que interesan: número de comuna y geometry.*
```{r}

#comunas

comunas<-comunas[,c(4,7)]%>%
  rename(Comuna=COMUNAS)

view(comunas)

```


*10.Creo variables con los datos puntuales de la geomtría de las comunas.*
```{r}

#comunas

comunas$centroide <-st_centroid(comunas$geometry)

comunas <- comunas %>%
  mutate(
  lat = unlist(map(comunas$centroide,2)),
  long = unlist(map(comunas$centroide,1)))

```


*11. Creo variables con los datos puntuales de la geomtría de los barrios*
#Los datos no se corresponden con los de latitud/longitud, por lo que no estaría sirviendo la función st_centroid. 
```{r}
#barrios

barrios_populares$centroide <-st_centroid(barrios_populares$geometry)

barrios_populares <- barrios_populares %>%
  mutate(
    long = unlist(map(barrios_populares$centroide,1)),
         lat = unlist(map(barrios_populares$centroide,2)))

```


*12. Gráfico datos de barrios populares.*
```{r}

colnames(proporcion_asentamiento)

Grafico_barrios<- hchart(proporcion_asentamiento, "bar", hcaes(x = Tipo_asentamiento, 
                                                               y = Proporción, 
                                                               group = Tipo_asentamiento))  %>%
  hc_add_theme(hc_theme_gridlight()) %>%
  hc_title(text = "Tipos de asentamiento: frecuencia porcentual relativa.")%>%
  hc_subtitle(text = "Ciudad Autónoma de Buenos Aires (2020)")%>%
  hc_yAxis(title = list(text = "Proporción de barrios populares"),
           labels = list(format = "{value}%")) %>%
  hc_xAxis(title = list(text = "Tipos de asentamiento"),
           labels = list(format = "{value}")) %>%
                hc_credits(enabled = TRUE, 
                           text = "Fuente Data Buenos Aires- GCBA", 
                           style = list(fontSize = "12px"))%>%
                hc_add_theme(hc_theme_flat())


Grafico_barrios

htmlwidgets::saveWidget(Grafico_barrios,
                        "/Users/Melina/OneDrive/Documentos/Proyectos R/Proyecto final/Barrios_proporcion.html",
                        selfcontained = T)
```


*13.Mapeo para ver donde estan localizados los barrios populares.*
#Detecta las comunas pero no los barrios. Deberían aparecer como polígonos y no se visualizan. 
```{r}

Geo_barrios <- leaflet(data = barrios_populares) %>% 
  setView(lng = -58.445531, lat = -34.606653, zoom = 11) %>%
  addProviderTiles(providers$CartoDB.Positron) %>%
  addPolygons() %>%
  addPolylines(data = comunas, color="#2F4AFF", opacity = 1, weight = 2)
  
```

*14. Ploteo el mapa solo para ver si encuentra donde estan*
#Detecta la geometria de los barrios, pero no la ubica en el mapa. 
```{r}

ggplot() + 
  geom_sf(data = barrios_populares)

```


*15. Pruebo graficando variable numerica de tipo de asentamiento.*
#Sigue habiendo problemas con el mapa. 
```{r}
ggplot() + 
    geom_sf(data = barrios_populares, aes(fill = asentamiento), color = NA) +
    labs(fill = "Tipo de asentamiento")

```



*16. Indago la superficie de los barrios. Filtro barrios mayores a 5000.*
```{r}
barrios_populares %>% 
    filter(Superficie > 5000) 
```


*17. Ploteo los barrios con mayor superficie.*
#Se llega a ver que se trata mayormente de barrios urbanizados, barrios municipales y algo de villas. 
```{r}
barrios_populares %>% 
    filter(Superficie > 20000) %>%
ggplot() + 
    geom_sf(aes(fill = TIPO_ASENT), color = NA) +
    labs(title = "Barrios populares con mayor superficie",
         fill = "Tipo de asentamiento")
```


