---
title: "Proyecto_"
author: "Melina"
date: "6/12/2020"
output: html_document
---

```{r setup, include=FALSE}
knitr::opts_chunk$set(echo = TRUE)
```

*1. Cargo librerias. *
```{r}
library(tidyverse)
library(ggplot2)
library(sf)
library(ggmap)
library(leaflet)
library(modeest)
library(plotly)

```


*2. Cargo datos. *
~ /Barrios populares/: Capa que contiene el registro de los denominados barrios populares de la Ciudad Autonoma de Buenos Aires. Dichos barrios son considerados las zonas precarias y vulnerables.
~ /Comunas/: Comunas de la Ciudad incluyendo los barrios que la componen.
~ /Radios/: Informacion censal por radios. Relaciona barrios con comuna y brinda informacion demografica. 
```{r}
barrios_populares <- st_read("https://cdn.buenosaires.gob.ar/datosabiertos/datasets/desarrollo-humano-y-habitat/barrios-populares/barrios_populares_badata_WGS84.geojson")
comunas <- st_read("https://cdn.buenosaires.gob.ar/datosabiertos/datasets/comunas/CABA_comunas.geojson")
radios <- st_read("http://cdn.buenosaires.gob.ar/datosabiertos/datasets/informacion-censal-por-radio/CABA_rc.geojson")
```

*3.Consulta de datos.*
```{r}
glimpse(barrios_populares)

colnames(barrios_populares)
```

*4.Indago en variable tipo de asentamiento.*
```{r}
unique(barrios_populares$TIPO_ASENT)

```

*5.Creo nueva variable donde codifico tipo de asentamiento.*
Me permite tener variable numeric de tipo de asentamiento, lo que facilita el ploteo y el análisis.
```{r}
barrios_populares <- barrios_populares %>%
  mutate(asentamiento = case_when(TIPO_ASENT == "Asentamientos precarios" ~ "6",
                                  TIPO_ASENT == "Villas" ~ "5",
                                  TIPO_ASENT == "Núcleos Habitacionales Transitorios" ~ "4",
                                  TIPO_ASENT == "Conjunto Habitacional" ~ "3",
                                  TIPO_ASENT == "Barrios municipales" ~ "2",
                                  TIPO_ASENT == "Barrio Urbanizado" ~ "1",
                                  TIPO_ASENT == "NA" ~ "0"))


colnames(barrios_populares)
```

*6.Cambio a variable numerica.*
```{r}
class(barrios_populares$asentamiento)

barrios_populares$asentamiento <- as.numeric(barrios_populares$asentamiento)

```
*7. Indago variable en sus medidas de posición.*
~Distribución sesgada (mediana vs media), por peso de barrios municipales (2).
~Moda: Villas. 
~No hay registros de Núcleos Habitacionales Transitorios.
```{r}

table(barrios_populares$asentamiento)

filter(barrios_populares, asentamiento == "4")

summary(barrios_populares$asentamiento)

mean(barrios_populares$asentamiento, na.rm = T)

mfv(barrios_populares$asentamiento, na_rm = T)

```

*8.Creo pequenio df con valores porcentuales de cada tipo de asentamiento*
°Valores con mayor presencia:
#40% Barrios municipales (2)
#47% Villas (5)
```{r}
table(barrios_populares$asentamiento)

proporcion_asentamiento <- read.table(text = "tipo freq
  Barrio_Urbanizado 31
  Barrios_municipales 365
  Conjunto_Habitacional 25
  Villas 427
  Asentamientos_precarios 60", 
                        header =TRUE)
proporcion_asentamiento$prob <- prop.table(proporcion_asentamiento$freq)

view(proporcion_asentamiento)
```


*9. Ploteo el mapa para ver donde estan*
#Detecta la geometria de los barrios, pero no la ubica en el mapa. 
```{r}

ggplot() + 
  geom_sf(data = barrios_populares)

```

*10. Pruebo agregando mapa de las comunas*
#comunas solo lo plotea bien. Radios solo lo plotea bien.
```{r}

ggplot() + 
  geom_sf(data = comunas)

ggplot() + 
  geom_sf(data = radios)

ggplot() + 
  geom_sf(data = comunas) +
  geom_sf(data = barrios_populares, aes(color = TIPO_ASENT))

```


*11.Pruebo otro tipo de grafico.*
#Sigue sin ubicar las geometrias en el mapa de CABA. 
```{r}
plot(st_geometry(barrios_populares), graticule=st_crs(barrios_populares$geometry), col="black", border=NA, axes=TRUE)
```

*12. Indago la variable geometry*
```{r}
class(barrios_populares)

class(barrios_populares$geometry)

class(barrios_populares$geometry[[1]])
```

*13. Pruebo graficando variable numerica de tipo de asentamiento.*
#Sigue habiendo problemas con el mapa. 
```{r}
ggplot() + 
    geom_sf(data = barrios_populares, aes(fill = asentamiento), color = NA) +
    labs(fill = "Tipo de asentamiento")

```
*14. Indago la superficie de los barrios. Filtro barrios mayores a 5000.*
```{r}
barrios_populares %>% 
    filter(Superficie > 5000) 
```
*15. Ploteo los barrios con mayor superficie.*
#Se llega a ver que se trata mayormente de barrios urbanizados, barrios municipales y algo de villas. 
```{r}
barrios_populares %>% 
    filter(Superficie > 20000) %>%
ggplot() + 
    geom_sf(aes(fill = TIPO_ASENT), color = NA) +
    labs(title = "Barrios populares con mayor superficie",
         fill = "Tipo de asentamiento")
```

*16. Vuelvo a probar graficando los barrios mediante puntos.*
#Sigue habiendo problemas en el mapeo de los barrios. 
```{r}
ggplot(data = barrios_populares) +
  geom_sf() + 
  stat_sf_coordinates(mapping = aes(color= TIPO_ASENT),
  data = NULL,
  position = "identity",
  na.rm = FALSE,
  show.legend = NA,
  inherit.aes = TRUE,
  fun.geometry = NULL)
```


*17.Grafico de barras con cantidad de barrios.*
#Asi solo no dice nada, habria que relacionarlo con el barrio, la comuna, etc.
```{r}
ggplot()+
  geom_bar(data = barrios_populares, show.legend = F,
           mapping = aes(x = TIPO_ASENT, y = asentamiento, fill= TIPO_ASENT),
           stat = "identity") +
          labs(title = "Tipos de asentamiento en Barrios populares",
               x = "Tipo de asentamiento",
               y= "Frecuencia absoluta")

```


