---
title: "Hospitales"
author: "Melina"
date: "30/12/2020"
output: html_document
---

```{r setup, include=FALSE}
knitr::opts_chunk$set(echo = TRUE)

```

*1. Cargo Librerias.*
```{r}
library(tidyverse)
library(sf)
library(viridis)
library(plotly)
library(ggplot2)
library(ggmap)
library(leaflet)
library(htmlwidgets)
library(leaflet)
library(viridisLite)
library(data.table)
library(gganimate)
library(lubridate)
library(gifski)
library(modeest)
library(hrbrthemes)
library(patchwork)
library(spatialEco)
library(rgeos)
library(highcharter)
library(rgdal)


```

*2. Cargo los datos.*
###Hospitales###
#Información y ubicación geográfica de los hospitales de la Ciudad.
#Fuente: Ministerio de Salud- GCBA.
#Fecha de actualización: 2020.
###Comunas###
#Fecha de actualización: 2020.
#Información geográfica de la locación (perímetro y área) de las comunas de la Ciudad establecidas a partir de la Ley Orgánica de Comunas (Ley Nº 1777/2005). Fuente EAH (Buenos Aires Data-GCBA).
```{r}
hospitales <- st_read ("https://cdn.buenosaires.gob.ar/datosabiertos/datasets/salud/hospitales/hospitales.geojson")
Comunas<-st_read("https://cdn.buenosaires.gob.ar/datosabiertos/datasets/comunas/CABA_comunas.geojson")

```

*3. Indago los datos.*
```{r}
summarise(hospitales)

str(hospitales)

colnames(hospitales)

```

*4. Separo latitud y longitud para poder trabajar con mapa leaflet tambien.* 
```{r}
#hospitales

hospitales <- hospitales %>%
  mutate(long = unlist(map(hospitales$geometry,1)),
         lat = unlist(map(hospitales$geometry,2)))

```


*5.Me quedo con las variables que interesan: número de comuna y geometry.*
```{r}

#comunas

Comunas<-Comunas[,c(4,7)]%>%
  rename(Comuna=COMUNAS)

```


*6.Creo variables con los datos puntuales de la geomtría de las comunas.*
```{r}

#comunas

Comunas$centroide <-st_centroid(Comunas$geometry)

Comunas <- Comunas %>%
  mutate(
  lat = unlist(map(Comunas$centroide,2)),
  long = unlist(map(Comunas$centroide,1)))

```

*7.Quiero ver cuántos hospitales hay por comuna.*
#Tener en cuenta que Comuna 1 no tiene hospitales. 
```{r}

Hosp_Com <- point.in.poly(hospitales, Comunas)
Hosp_Com <- table(Hosp_Com$Comuna)
Hosp_Com <- as.data.frame(Hosp_Com)

#Renombro variable. 

Hosp_Com <- Hosp_Com %>%
  rename("Comuna" = "Var1",
         "Hospitales" = "Freq")

```

*8.Grafico cantidad de hospitales por comuna.*
#Se observa que Comuna 4 es la que mayor cantidad de hospitales tiene. Comuna 1 no tiene hospitales. 
```{r}


Grafico_hosp <- hchart(Hosp_Com, "bar", hcaes(x = Comuna, y = Hospitales, group = Hospitales))  %>% hc_add_theme(hc_theme_gridlight()) %>%
               hc_title(text = "Cantidad de hospitales por comuna.")%>%
  hc_subtitle(text = "Ciudad Autónoma de Buenos Aires (2020)")%>%
  hc_yAxis(title = list(text = "Cantidad de hospitales"),
           labels = list(format = "{value}")) %>%
                hc_credits(enabled = TRUE, text = "Fuente Data Buenos Aires- GCBA", style = list(fontSize = "12px"))%>%
                hc_add_theme(hc_theme_flat())


Grafico_hosp

htmlwidgets::saveWidget(Grafico_hosp,
                        "/Users/Melina/OneDrive/Documentos/Proyectos R/Proyecto final/Hospitales_Comuna.html",
                        selfcontained = T)
```


*9. Mapeo para ver donde estan localizados los hospitales.*
#Compruebo que comuna 1 no tiene hospitales. 
```{r}
mapa_hospitales <- ggplot()+
  geom_sf(data= Comunas) +
  geom_sf(data = hospitales$geometry)

mapa_hospitales
```



*10. Me quedo con las variables de interes para mapear.*
```{r}
Hospitales_reducido <- hospitales[,c(2,14,15,20,21,22)]

view(Hospitales_reducido)

```



*11.Mapeo para ver donde estan localizados los hospitales.*
```{r}

Geo_hosp <- leaflet(data = Hospitales_reducido) %>% 
  setView(lng = -58.445531, lat = -34.606653, zoom = 11) %>%
  addProviderTiles(providers$CartoDB.Positron) %>%
  addMarkers(~long, ~lat)

```

*12.Agrego iconos según tipo de hospital.*
#Para ello, primero creo variable numerica con tipo de hospital. 
```{r}

unique(Hospitales_reducido$TIPO)

Hospitales_reducido <- Hospitales_reducido %>%
  mutate(TINUM = case_when(
    TIPO == "Hospital de niños"~ "1",
    TIPO == "Hospital especializado"~ "2",
    TIPO == "Hospital de agudos"~ "3"))

Hospitales_reducido$TINUM <- as.numeric(Hospitales_reducido$TINUM)


getColor <- function(Hospitales_reducido) {
  sapply(Hospitales_reducido$TINUM, function(TINUM) {
  if(TINUM == 1) {
    "green"
  } else if(TINUM == 2) {
    "red"
  } else {
    "orange"
  } })
}

icons <- awesomeIcons(
  icon = 'ios-close',
  library = 'ion',
  markerColor = getColor(Hospitales_reducido)
)

Geo_hosp <- leaflet(data = Hospitales_reducido) %>% 
  setView(lng = -58.445531, lat = -34.606653, zoom = 11) %>%
  addProviderTiles(providers$CartoDB.Positron) %>%
  addAwesomeMarkers(~long, ~lat, icon = icons, label = ~as.character(TIPO))

htmlwidgets::saveWidget(Geo_hosp,
                        "/Users/Melina/OneDrive/Documentos/Proyectos R/Proyecto final/Hospitales_Mapa.html",
                        selfcontained = T)


```


*13. Creo DF para agregar líneas según comuna.*
```{r}

Reducido_hospital <- point.in.poly(hospitales, Comunas)
Reducido_hospital <- as.data.frame(Reducido_hospital)
Reducido_hospital <- Reducido_hospital[,c(2,14,15,20,21,22,23,24)]

str(Reducido_hospital)


Reducido_hospital <- Reducido_hospital %>%
  mutate(TINUM = case_when(
    TIPO == "Hospital de niños"~ "1",
    TIPO == "Hospital especializado"~ "2",
    TIPO == "Hospital de agudos"~ "3"))

Reducido_hospital$TINUM <- as.numeric(Reducido_hospital$TINUM)


getColor <- function(Reducido_hospital) {
  sapply(Reducido_hospital$TINUM, function(TINUM) {
  if(TINUM == 1) {
    "green"
  } else if(TINUM == 2) {
    "red"
  } else {
    "orange"
  } })
}


icons <- awesomeIcons(
  icon = 'ios-close',
  library = 'ion',
  markerColor = getColor(Reducido_hospital)
)



Geo_hosp_2 <- leaflet(data = Reducido_hospital) %>% 
  setView(lng = -58.445531, lat = -34.606653, zoom = 11) %>%
  addProviderTiles(providers$CartoDB.Positron) %>%
  addAwesomeMarkers(~long.x, ~lat.x, icon = icons, label = ~as.character(TIPO)) %>%
  addPolylines(data = Comunas, color="#2F4AFF", opacity = 1, weight = 2)


htmlwidgets::saveWidget(Geo_hosp_2,
                        "/Users/Melina/OneDrive/Documentos/Proyectos R/Proyecto final/Hospitales_Mapa.html",
                        selfcontained = T)
```

*14. Agrego delimitación de comunas.*
#Primero creo la etiqueta, luego la agrego en el mapa. 
```{r}


labels <- sprintf("<strong>%s</strong><br/>%s  <sup></sup>",
  Reducido_hospital$Comuna, 
  Reducido_hospital$TIPO)%>%
  lapply(htmltools::HTML)


Geo_hosp_2 <- leaflet(data = Reducido_hospital) %>% 
  setView(lng = -58.445531, lat = -34.606653, zoom = 11) %>%
  addProviderTiles(providers$CartoDB.Positron) %>%
  addAwesomeMarkers(~long.x, ~lat.x, icon = icons, label = labels, labelOptions = labelOptions(textsize = "15px")) %>%
  addPolylines(data = Comunas, color="#1d3354", opacity = 1, weight = 2)


htmlwidgets::saveWidget(Geo_hosp_2,
                        "/Users/Melina/OneDrive/Documentos/Proyectos R/Proyecto final/Hospitales_Mapa.html",
                        selfcontained = T)

```







