---
title: "Vivienda2"
author: "Melina"
date: "13/3/2021"
output: html_document
---

```{r setup, include=FALSE}
knitr::opts_chunk$set(echo = TRUE)
```

*1. Cargo Librerias.*
```{r}
library(tidyverse)
library(plotly)
library(data.table)
library(modeest)

library(sf)
library(ggmap)
library(leaflet)
library(spatialEco)
library(rgeos)
library(rgdal)
library(spdplyr)
library(geojsonio)
library(rmapshaper)

library(viridis)
library(viridisLite)
library(htmlwidgets)
library(gganimate)
library(highcharter)
library(gifski)
library(hrbrthemes)
library(patchwork)
library(billboarder)



```

*2. Cargo los datos.*
###Viviendas por condición de ocupación###
#Distribución porcentual de Viviendas por Condición de ocupación por comuna.
#Fuente: Censo Nacional de Población, hogares y viviendas (INDEC).
#Fecha de actualización: 2019.
###Comunas###
#Fecha de actualización: 2020.
#Información geográfica de la locación (perímetro y área) de las comunas de la Ciudad establecidas a partir de la Ley Orgánica de Comunas (Ley Nº 1777/2005). Fuente EAH (Buenos Aires Data-GCBA).
```{r}
rm(list = ls())

Viviendas <- read_csv("https://cdn.buenosaires.gob.ar/datosabiertos/datasets/acceso-vivienda-y-mercado-inmobiliario/viviendas-por-condicion-de-ocupacion-por-comuna.csv")

Comunas<-st_read("https://cdn.buenosaires.gob.ar/datosabiertos/datasets/comunas/CABA_comunas.geojson")
```

*3. Indago los datos.*
```{r}
#Vivienda

str(Viviendas)

colnames(Viviendas)


```

*4. Renombro las variables de Viviendas.*
```{r}
colnames(Viviendas)

Viviendas <- Viviendas %>%
  rename("Todos_presentes" = "Con todas las personas temporalmente presentes",
         "Todos_ausentes" = "Con todas las personas temporalmente ausentes",
         "Alquiler_venta" = "En alquiler o venta", 
         "Construccion" = "En construcción",
         "Comercio_oficina_consultorio" = "Se usa como comercio, oficina o consultorio",
         "Vacaciones" = "Se usa para vacaciones, fin de semana u otro uso temporal",
         "Otros" = "Por otra razón")

```

*5.Grafico cantidad de ocupados por comuna.*
```{r}

Grafico_viv <- hchart(Viviendas, "column", 
                      hcaes(x = Comuna, y = Todos_presentes, color = Todos_presentes), name = "Viviendas ocupadas")  %>%
                      hc_title(text = "Distribución porcentual de viviendas con todas las personas presentes según comuna.") %>%
                hc_subtitle(text = "Ciudad Autónoma de Buenos Aires (2010)") %>%
                hc_yAxis(title = list(text = "Todas las personas temporalmente presentes (en %)"),
                labels = list(format = "{value}%")) %>%
                hc_credits(enabled = TRUE, 
                           text = "Fuente: Censo 2010 (INDEC)", 
                           style = list(fontSize = "12px"))%>%
                hc_plotOptions(series = list(showInLegend = FALSE)) %>%
                hc_add_theme(hc_theme_economist())

Grafico_viv

htmlwidgets::saveWidget(Grafico_viv,
                        "/Users/Melina/OneDrive/Documentos/Proyectos R/Proyecto final/Prueba_proyecto/Viviendas_presentes.html", selfcontained = T)

```


*6.Grafico viviendas según condición de ocupación (ocupadas/ desocupadas) por comuna.*
```{r}
Grafico_viv2 <- highchart() %>%
  hc_add_series(Viviendas, "column", 
                hcaes(x = Comuna, y = Todos_presentes, color = Todos_presentes), 
                name = "Viviendas ocupadas") %>%
  hc_add_series(Viviendas, "column", 
                hcaes(x = Comuna, y = Todos_ausentes, color = Todos_ausentes), 
                name = "Viviendas desocupadas") %>%
  hc_plotOptions(column = list(dataLabels = list(enabled = T))) %>%
  hc_xAxis(title = list(text = "Comunas")) %>%
  hc_yAxis(labels = list(format = "{value}%")) %>%
                      hc_title(text = "Distribución porcentual de viviendas según condición de ocupación, por comuna.") %>%
                hc_subtitle(text = "Ciudad Autónoma de Buenos Aires (2010)") %>%
                hc_yAxis(title = list(text = "Distribución porcentual de viviendas (en %)"),
                labels = list(format = "{value}%")) %>%
                hc_credits(enabled = TRUE, 
                           text = "Fuente: Censo 2010 (INDEC)", 
                           style = list(fontSize = "12px"))%>%
                hc_add_theme(hc_theme_economist())

Grafico_viv2

htmlwidgets::saveWidget(Grafico_viv2,
                        "/Users/Melina/OneDrive/Documentos/Proyectos R/Proyecto final/Prueba_proyecto/Viviendas_ocupacion.html",
                        selfcontained = T)
```


*6.Guardo archivo de viviendas.*
```{r}
write.csv(Viviendas, "/Users/Melina/OneDrive/Documentos/Proyectos R/Proyecto final/Prueba_proyecto/Viviendas.csv", row.names = F,
          fileEncoding = "UTF-8")
```


*7. Grafico comunas por condición*
```{r}

ejemplo <- billboarder ()  %>% 
  bb_barchart (data = Viviendas, stacked = T) %>%
  bb_data(order = NULL, labels = F) %>%
  bb_color(palette = c('#E58606','#5D69B1','#52BCA3','#99C945','#CC61B0', '#CC61B3', '#CC62B0')) %>%
  bb_data(names(list(Vivienda = "Comuna")))

ejemplo

htmlwidgets::saveWidget(ejemplo,
                        "/Users/Melina/OneDrive/Documentos/Proyectos R/Proyecto final/Prueba_proyecto/Ejemplo.html",
                        selfcontained = T)
```

#Quiero graficar coropleta con valores comerciales por comuna. 

*8.Me quedo con las variables que interesan de las comunas: número de comuna y geometry.*
```{r}
#Comunas

Comunas<-Comunas[,c(4,7)]%>%
  rename(Comuna=COMUNAS)

```

*9.Creo variables con los datos puntuales de la geometría de las comunas.*
```{r}
#comunas

Comunas$centroide <-st_centroid(Comunas$geometry)

Comunas <- Comunas %>%
  mutate(
  lat = unlist(map(Comunas$centroide,2)),
  long = unlist(map(Comunas$centroide,1)))
  
Comunas<-Comunas[,c(1,3,4,5)]


```

*10.Uno los dos DF: Viviendas y comunas para poder mapearlos.*
```{r}

Viv_Com <- full_join(Viviendas, Comunas, by = "Comuna")

class(Viv_Com)

```

*11.Guardo archivo como shp*
```{r}
#SHP
Viv_Com <- as.data.frame(Viv_Com)

colnames(Viv_Com)

Viv_Com <- st_as_sf(Viv_Com)

class(Viv_Com$geometry)

st_write(Viv_Com, "/Users/Melina/OneDrive/Documentos/Proyectos R/Proyecto final/Prueba_proyecto/Viv_com.shp", 
         driver= "ESRI Shapefile",
         fileEncoding = "UTF-8")


#geom_name = Viv_Com$centroide, 
Viv_Com2 <- st_read("Viv_com.shp")

#Geojson
Viv_Com <- geojson_json (Viv_Com2)
geojson_write (Viv_Com, 
               file = "/Users/Melina/OneDrive/Documentos/Proyectos R/Proyecto final/Prueba_proyecto/VIVCOM.geojson")


```


*11. Mapeo distribución porcentual de viviendas ocupadas con uso comercial*
```{r}
colnames(Viv_Com)
str(Viv_Com)

pal_Viv <- colorNumeric(palette = "YlOrRd", domain= Viv_Com$Comercio_oficina_consultorio)
labels_Viv <- sprintf("<strong>%s</strong><br/>%s %% viviendas ocupadas <sup></sup>",
  Viv_Com$Comuna, Viv_Com$Comercio_oficina_consultorio) %>% lapply(htmltools::HTML)
              
class(Comunas)
class(Viv_Com$geometry)

Geo_viv <- leaflet(Viv_Com$geometry) %>% 
  setView(lng = -58.445531, lat = -34.606653, zoom = 11) %>%
  addProviderTiles(providers$CartoDB.Positron) %>%
  addPolylines(data = Comunas, color="#FC750F", opacity = 1, weight = 2)%>%
  addPolygons(data = Viv_Com$geometry, weight = 2, opacity = 1,
              color = "#F5F1BA", dashArray = "3",
              fillOpacity = 0.5,
              highlight = highlightOptions(weight = 5, color = "#F5C9BA",
                dashArray = "3",
                fillOpacity = 0.7,
                bringToFront = F),
              label = labels_Viv) %>%  
        addCircleMarkers(data = Viv_Com,
                         color = ~pal_Viv(Comercio_oficina_consultorio),
                         stroke = FALSE,
                         fillOpacity = 1) %>%
  addLegend(data = Viv_Com,
                  "bottomright", 
                  pal = pal_Viv, 
                  values = ~Comercio_oficina_consultorio,
                  title = "Comercios, oficinas y consultorios",
                  opacity = 1) %>%
        addLabelOnlyMarkers(data = Comunas,
                            ~lat,~long,
                            label =  ~as.character(Comuna), 
                            labelOptions = labelOptions(noHide = T, size=1,
                                                        direction='top',textOnly = F))

Geo_viv

htmlwidgets::saveWidget(Geo_viv,
                        "/Users/Melina/OneDrive/Documentos/Proyectos R/Proyecto final/Prueba_proyecto/Comercios_Mapa.html",
                        selfcontained = T)

```

*13.  Mapeo distribución porcentual de viviendas ocupadas con uso comercial, con archivo importado shp*
```{r}


colnames(Viv_Com2)
str(Viv_Com2)


pal_Viv2 <- colorNumeric(palette = "YlOrRd", domain= Viv_Com2$Cmrc_f_)
labels_Viv2 <- sprintf("<strong>%s</strong><br/>%s %% viviendas ocupadas por uso comercial <sup></sup>",
  Viv_Com2$Comuna, Viv_Com2$Cmrc_f_) %>% lapply(htmltools::HTML)

              
class(Comunas)
class(Viv_Com$geometry)
class(Viv_Com2$geometry)

Geo_viv2 <- leaflet(Viv_Com2$geometry) %>% 
  setView(lng = -58.445531, lat = -34.606653, zoom = 11) %>%
  addProviderTiles(providers$CartoDB.Positron) %>%
  addPolylines(data = Comunas, color="#FC750F", opacity = 1, weight = 2)%>%
  addPolygons(data = Comunas$geometry, weight = 2, opacity = 1,
              color = "#F5F1BA", dashArray = "3",
              fillOpacity = 0.5,
              highlight = highlightOptions(weight = 5, color = "#F5C9BA",
                dashArray = "3",
                fillOpacity = 0.7,
                bringToFront = F),
              label = labels_Viv2) %>%  
        addCircleMarkers(data = Viv_Com2,
                         color = ~pal_Viv2(Cmrc_f_),
                         stroke = FALSE,
                         fillOpacity = 1) %>%
  addLegend(data = Viv_Com2,
                  "bottomright", 
                  pal = pal_Viv2, 
                  values = ~Cmrc_f_,
                  title = "Comercios, oficinas y consultorios",
                  opacity = 1) %>%
        addLabelOnlyMarkers(data = Comunas,
                            ~lat,~long,
                            label =  ~as.character(Comuna), 
                            labelOptions = labelOptions(noHide = T, size=1,
                                                        direction='top',textOnly = F))

Geo_viv2

htmlwidgets::saveWidget(Geo_viv2,
                        "/Users/Melina/OneDrive/Documentos/Proyectos R/Proyecto final/Prueba_proyecto/Comercios_Mapa.html", selfcontained = T)

```

